# 关于提前收回投资的处理

提问人：sh_carol 时间：2015-07-30 14:31:47
A公司收购了一家子公司，对价是 2000 万，收购日子公司的净资产是 4000 万，由于是同一控制下的合并，所以A公司确认长期投资4000 万，资本公积 2000 万。 2015 年起公司可以提前回收投资，如果回收投资 2000 万，请教陈版主如何处理？谢谢

回答人：chenyiwei
首先请排除后续的投资回收与当初的入股是一揽子交易的可能性。在此前提下，投资退出时对当初同一控制下合并形成的资本公积不作调整，不能转入损益。退出损益无论最初投资是否由同一控制下合并形成，均按 2014 年修订后合并报表准则第五十条规定处理。